臺灣高等法院高雄分院民事裁定
111年度再易字第30號
再審聲請人  李寬海  
再審相對人  祭祀公業李火德祖嘗會

法定代理人  李恭岳  
上列當事人間返還補償金事件，再審聲請人對於中華民國111年6
月22日本院111年度再易字第26號確定裁定聲請再審，本院裁定
如下：
    主  文
再審聲請駁回。
再審訴訟費用由再審聲請人負擔。
    理  由
一、聲請意旨略以：再審相對人之法定代理人李恭岳於前程序第
    一審(台灣屏東地方院102年度訴字第433號）提出之民事委
    任狀載明委任人為李瑞昌，受任人為李恭岳，是再審相對人
    之管理人或法定代理人為李瑞昌。而李恭岳於本院104年度
    上易字第233號事件（下稱前程序第二審，所為判決下稱系
    爭確定判決）審理時，並未提出法定代理人李瑞昌之委任狀
    ，其在前程序第二審所為訴訟行為未經合法代理，而有民事
    訴訟法第496條第1項第5款之再審事由。又李恭岳在前程序
    第二審所提出之李火德興業株式會社製發之株券、民國36年
    間重立嘗簿、83年度前均息簿、補償費分配會議紀錄、補償
    金發放清冊，及李瑞昌所申報之祭祀公業沿革資料，均係偽
    造之證物，故系爭確定判決有民事訴訟法第496條第1項第9
    款之再審事由。為此，對本院111年度再易字第26號裁定（
    下稱原確定裁定）聲請再審，請求廢棄原確定裁定，再開再
    審程序。
二、按對於民事確定裁定聲請再審，依民事訴訟法第507條準用
    同法第501條第1項第4款規定，應以訴狀表明再審理由，此
    為法定必備之程式，否則其聲請即屬不合法。所謂表明再審
    理由，係指必須敘明確定裁定有民事訴訟法第496條第1項各
    款所列再審原因之何款事由或有同法第497條之情形，暨合
    於各該款法定再審事由之具體情事而言，倘僅泛言有何條款
    之再審事由，無具體情事者，仍難謂已合法表明再審事由，
    其聲請即屬不合法，且毋庸命其補正，逕行駁回之（最高法
    院105年度台抗字第600號、103年度台抗字第663號裁定意旨
    參照）。次按當事人聲請再審，聲明係對某件裁定為再審，
    但其再審訴狀理由，指摘該確定裁定以前之再審裁判如何違
    法部分，不能認係對所聲請再審裁定之再審理由，法院無一
    一論斷之必要（最高法院86年度台聲字第172號裁定意旨參
    照）。再按聲請再審，係請求廢棄其前確定裁定為目的，苟
    聲請人對原確定裁定聲請再審之主張合於法定再審理由，始
    須遞次審理原確定裁定前之諸確定裁判，如對原確定裁定聲
    請再審既非有理由，法院即無庸就該確定裁定前之諸確定裁
    判為審理（最高法院107年度台聲字第227號裁定意旨參照）
　　。
三、經查，再審聲請人自系爭確定判決之後已對該事件提起再審
    之訴，並接續多次聲請再審，嗣其對本院111年再易字第23
    號（下稱23號再審裁定）聲請再審，經本院以原確定裁定以
    其並未具體敘明23號再審裁定究有何符合其所指稱法定再審
    理由之具體情事，而以再審聲請不合法裁定駁回確定等情，
    有系爭確定判決、23號再審裁定、原確定裁定在卷可稽。而
    本件聲請人既係對原確定裁定聲請再審，依法須以其對原確
    定裁定聲請再審之主張合於法定再審理由為前提，始須遞次
    審理原確定裁定以前之各確定裁判有無理由。本件再審聲請
    人僅泛稱：李恭岳於前程序第二審未經合法代理，無為一切
    訴訟行為之權，及李恭岳於前程序第二審所提各事證，均係
    偽造之證物云云，惟對於原確定裁定有何符合民事訴訟法第
    496條第1項第5、9款再審事由之具體情事，未據其敘明，本
    件再審之聲請，即非合法，且無庸命補正，應予駁回。本院
    就原確定裁定前之各確定裁判，亦無須遞次審理有無理由。
四、爰裁定如主文。
中　　華　　民　　國　　111 　年　　7 　　月　　29　　日
                            民事第一庭   
                                審判長法　官  甯  馨
                                      法　官  林雅莉
                                      法　官  何悅芳
以上正本證明與原本無異。
本件不得抗告。　　　　　　　　　　　　　　　　　　
中　　華　　民　　國　　111 　年　　7 　　月　　29　　日
                                      書記官  戴育婷